【裁判字號】    95,裁,104
【裁判日期】    950119
【裁判案由】    就業服務法
【裁判全文】
最  高  行  政  法  院  裁  定
                                     95年度裁字第00104號
上  訴  人  立得人力仲介有限公司
代  表  人  乙○○
被 上訴 人  彰化縣政府
代  表  人  甲○○
上列當事人間因就業服務法事件，上訴人對於中華民國93年8月
5日臺中高等行政法院93年度簡字第102號判決，提起上訴，本
院裁定如下：
    主  文
上訴駁回。
上訴審訴訟費用由上訴人負擔。
    理  由
一、對於適用簡易程序之裁判提起上訴，須經本院許可，且該許
    可以訴訟事件所涉及之法律見解具有原則性者為限，行政訴
    訟法第235條定有明文。所謂法律見解具有原則性，係指該
    事件所涉及之法律問題意義重大，而有加以闡釋之必要情形
    而言，非以其對於該訴訟當事人之勝敗有無決定性影響為斷
    。
二、本件上訴人受雇主即訴外人和勤精機股份公司（下稱和勤公
    司）委任，辦理外勞引進、聘僱等相關事宜，嗣該公司於92
    年8月13日以存證信函要求上訴人返還所聘僱35名外勞之聘
    僱許可、衛生局核備函及離境核備函等文件，詎上訴人仍留
    置不還，經行政院勞工委員會職業訓練局（下稱勞委會職訓
    局）於92年9月15日以職外字第0920071248號函移由被上訴
    人查處。嗣經被上訴人審查屬實，乃以92年10月23日府勞就
    字第0920200401號罰鍰處分書，以上訴人違反行為時就業
    服務法第40條第10款，依同法第67條第1項規定處罰鍰新台
    幣（下同）6萬元。上訴人不服，循序提起行政訴訟，經原
    審駁回其訴。上訴人仍不服，提起上訴，主張：(一)渠為處理
    系爭受委任辦理外勞引進、聘僱等相關事宜，基於往來手續
    作業便利之考量，雖有暫時留置相關文件之情，惟尚未損及
    和勤公司及外勞權益。依上訴人與和勤公司90年4月20日所
    訂委任招募契約書第6條第3項約定，雙方得隨時終止契約，
    但應於30日前以書面通知他方，惟迄目前為止，上訴人均未
    收到和勤公司任何書面解約通知，僅收到該公司於92年8月
    13日寄出之存證信函，要求返還所稱文件，而上訴人亦配合
    交還，且為恐疏漏，另分別於92年8月18日、同年9月9日以
    存證信函通知和勤公司，請其如有文件漏失，務須告知上訴
    人以便向有關單位申請補發，惟和勤公司並未告知有所缺漏
    ，是縱有外勞文件未返還和勤公司，仍不可逕稱上訴人違反
    雇主之意思，留置任何許可文件或其他相關文件。且外勞文
    件均可辦理補發，上訴人無須扣留任何和勤公司外勞相關文
    件。況92年11月23日前，和勤公司還請上訴人服務，安排七
    名外勞體檢事宜，上訴人已善盡受任事務，反而和勤公司不
    配合上訴人辦理部分文件，亦未給付92年11月23日七名外勞
    體檢費用，實屬惡人先告狀。(二)和勤公司於原審93年7月22
    日言詞辯論時，主張上訴人在92年3月有向其拿回A099、A10
    5與A106之聘僱許可函正本未還，惟經上訴人近日清查結果
    ，該等許可函正本業已在92年5月6日返還和勤公司，此有和
    勤公司出具之收據可證。而上訴人在93年7月29日於原審法
    院主張上揭三許可函正本歸還日期為92年12月25日，乃上訴
    人於92年11月23日安排該相關三位外勞體檢時，向和勤公司
    拿回以辦理相關文件之用，但嗣因和勤公司不同意上訴人辦
    理，上訴人始又於92年12月25日返還和勤公司，為此，請將
    原判決廢棄改判等語。經核上訴論旨，無非主張其無拖延返
    還和勤公司相關文件，並未違反行為時就業服務法第40條第
    10款之情，並提出和勤公司於92年5月6日簽收3份外勞聘僱
    許可函正本之收據影本為証，作為上訴理由，然此主張無涉
    法律見解具有原則性，而需由本院加以闡釋之必要，上訴人
    提起上訴，不合前揭規定，不應許可，其上訴難謂合法，應
    予駁回
三、依行政訴訟法第249條第1項前段、第104條、民事訴訟法第
    95條、第78條，裁定如主文。
中    華    民    國    95    年    1     月    19    日
                  第四庭審判長法  官  趙  永  康
                              法  官  鄭  淑  貞
                              法  官  侯  東  昇
                              法  官  黃  淑  玲
                              法  官  林  文  舟
以  上  正  本  證  明  與  原  本  無  異
中    華    民    國    95    年    1     月    20    日
                              書記官  王  福  瀛


司法院資訊處製作；財團法人民間司法改革基金會備份。
